# 合并现金流量表列报：合并范围变动增加的期初货币资金

提问人：tianping820808 时间：2022-03-28 17:41:19
请教陈老师，第一次遇见审计师出具的集团合并现金流量表有一项“合并范围变动增加的期初货币资金”，请问列报是否正确？———————————————-1 、经营活动产生的现金流量净额 2 、投资活动产生的现金流量净额 3 、筹资活动产生的现金流量净额 4 、汇率变动对现金及现金等价物的影响 5 、现金及现金等价物净增加额加：期初现金及现金等价物余额 合并范合并范 围变动 增增加的期初 货币资 金金 6 、期末现金及现金等价物余额

回答人：chenyiwei
该项目不应存在，不论合并范围变动是同一控制下企业合并、非同一控制下企业合并还是新设子公司，均不会出现该情况。